【裁判字號】    89,訴,1117
【裁判日期】    900409
【裁判案由】    違反槍砲彈藥刀械管制條例
【裁判全文】
臺灣臺北地方法院刑事判決                          八十九年訴字第一一一七號
    公  訴  人  臺灣臺北地方院檢察署檢察官
    被      告  戊○○
                丙○
    共      同  乙○
    指定辯護人                  陳德仁
右列被告因槍砲彈藥刀械管制條例案件，經檢察官提起公訴（八十八年度偵字第二三
○四三號），乙○判決如左：
    主      文
戊○○、丙○均無罪。
    理      由
一、公訴意旨略以：丙○於民國八十七年間，未經主管機關許可，在台北市某處無故
    持有具殺傷力之改造八厘米半自動金屬模型槍一支（含彈匣一個），嗣於同年五
    月下旬，將上開槍枝交付予其表弟戊○○保管，戊○○則為之寄藏在台北縣新店
    市○○路四十九巷六號四樓住處。數日後再由戊○○將上述模型槍交付予丁○○
    （現乙○通緝中），丁○○亦將該槍枝寄藏在台北市○○街二巷七之一號住處；
    又數日丁○○再轉交甲○○（業經台灣板橋地方法院判刑確定）。嗣於八十七年
    八月十四日下午一時五十五分許，為警在台北縣中和市○○路○段五二三巷二十
    九號五樓甲○○住處查扣上開槍枝。因認被告丙○涉有槍砲彈藥刀械管制條例第
    十條第四項之未經許可持有改造模型槍罪嫌，戊○○涉有同條項之寄藏改造模型
    槍枝罪嫌。
二、按犯罪事實應依證據認定之，無證據不得推定其犯罪事實，刑事訴訟法第一百五
    十四條定有明文。又認定不利於被告之事實，須依積極證據，茍積極證據不足為
    不利於被告事實之認定時，即應為有利於被告之認定，更不必有何有利之證據；
    且刑事訴訟法上所謂認定犯罪事實之積極證據，係指適合於被告犯罪事實之認定
    之積極證據而言，雖不以直接證據為限，間接證據亦包括在內，然而無論直接或
    間接證據，其為訴訟上之證明，須於通常一般之人均不致有所懷疑，而得確信其
    為真實之程度者，始得據為有罪之認定，倘其證明尚未達到此一程度，而有合理
    之懷疑存在時，自不能以推測或擬制之方法，以為有罪裁判之基礎，最高法院著
    有三十年上字第八一六號、二十九年上字第三一０五號、七十六年台上字第四九
    八六號、四十年台上字第八六號等判例可資參照。次按共同被告不利於己之陳述
    ，固得採為其他共同被告犯罪之證據，惟此項不利之陳述，依刑事訴訟法第二百
    七十條第二項之規定，仍應調查其他必要之證據，以查其是否與事實相符，自難
    專憑此項供述，為其他共同被告犯罪事實之認定，最高法院四十六年台上字第四
    一九號判例亦著有明文。
三、訊據被告丙○及戊○○二人均堅決否認上開犯行，丙○辯稱：伊未交付任何槍枝
    給戊○○等語；戊○○辯稱：警訊筆錄是警察照甲○○筆錄寫的等語。
四、本件公訴人認被告二人涉有前揭犯行，無非以（一）臺北市政府刑警大隊對被告
    所實施之監聽資料、（二）另案被告甲○○於警訊之供述、（三）扣案槍枝之鑑
    定通知書為主要論據。然乙○查：
（一）被告丙○及戊○○二人於偵審中，均堅詞否認持有及寄藏模型槍；乙○綜核臺
      北市政府刑警大隊對被告所實施之監聽資料，被告丙○及戊○○之對話並無論
      及持有或寄藏模型槍之事實。
（二）另案被告甲○○於警訊時雖供稱：「槍及子彈是丙○的，由丁○○向丙○調用
      後，丁○○再交給戊○○，之後丁○○有向戊○○拿回該槍枝．．．」；惟甲○○於偵審中，經多次傳訊均未能到庭；故此項不利於被告之陳述，乙○實無
      從就其他方面調查以查是否與事實相符；況且上述甲○○之供述，僅在甲○○
      自身持有槍枝案件中出現，不無可能係甲○○為求獲減輕其刑之情況下，所作
      之陳述，其真實性本有待進一步查證；從而本件甲○○在另案不利於被告二人
      之陳述，在無其他事證下，乙○自難據以採信。
（三）扣案之槍枝送請鑑定，雖具殺傷力；然該鑑定通知書之內容僅能證明本件扣案
      之槍枝，為槍砲彈藥刀械管制條例所管制之槍枝，非能證明被告二人涉有前開
      犯行之直接證據。
五、綜上，本件公訴人無直接證據足資證明被告丙○、戊○○二人涉有上開犯行；此
    外，乙○復查無其他積極證據足以證明被告二人確有前述犯行；揆諸前開說明，
    不能證明被告丙○、戊○○二人被訴之犯行，自應為被告丙○、戊○○二人無罪
    之諭知，以昭公允。
據上論斷，應依刑事訴訟法第三百零一條第一項，判決如主文。
本案經檢察官王文德到庭執行職務。
中      華      民      國      九十      年      四     月      九     日
                                      臺灣臺北地方法院刑事第六庭
                                          法  官    梁耀鑌
右正本證明與原本無異。
如不服本判決，應於判決送達後十日內向乙○提出上訴狀 (應附繕本) ，上訴於
臺灣高等法院。
                                          書記官    梁淑時
中      華      民      國      九十      年      四     月     十一    日


司法院資訊處製作；財團法人民間司法改革基金會備份。
